臺灣雲林地方法院刑事判決　　　　　　 100年度訴字第1018號
公　訴　人　臺灣雲林地方法院檢察署檢察官
被　　　告　張瑞欽
上列被告因違反槍砲彈藥刀械管制條例案件，經檢察官提起公訴
（100 年度偵字第5724號），被告在準備程序進行中就被訴事實
為有罪之陳述，本院裁定由法官一人獨任進行簡式審判程序，判
決如下：
    主      文
張瑞欽犯非法持有子彈罪，累犯，處有期徒刑柒月，併科罰金新
臺幣伍萬元，罰金如易服勞役，以新臺幣壹仟元折算壹日。扣案
之制式子彈肆顆均沒收之。
    事實及理由
一、犯罪事實：
    張瑞欽前因竊盜、妨害自由及轉讓毒品案件，經臺灣高等法
    院臺南分院（下稱臺南高分院）以94年度少連上訴字第307
    號各判處有期徒刑8 月、3 月及5 月確定，後由臺南高分院
    以94年度聲字第516 號裁定應執行有期徒刑1 年2 月確定，
    於民國95年4 月12日縮刑期滿執行完畢。詎仍不知悔改，明
    知具有殺傷力之制式子彈屬於違禁物，非經中央主管機關許
    可，不得持有，竟未經許可，基於非法持有子彈之犯意，於
    97年年底（起訴書誤載為98年1 月間）某日，在真實年籍、
    姓名均不詳，綽號「青山」之成年男子（下稱「青山」）位
    於雲林縣褒忠鄉龍岩村之住處內，收受「青山」所贈送之具
    有殺傷力之口徑9mm 制式子彈6 顆，並將之藏放於雲林縣土
    庫鎮○○里○○街44號住處，迄至99年年中某日，即隨身攜
    帶而非法持有之。嗣張瑞欽於97年間，復因非法製造改造手
    槍案件，經臺南高分院以97年度重上更(一)字第275 號判處有
    期徒刑5 年6 月，併科罰金新臺幣（下同）10萬元，並由最
    高法院於99年6 月24日，以99年度臺上字第3956號判決駁回
    張瑞欽之上訴確定，後經臺灣雲林地方法院檢察署發布通緝
    ，始由警方於100 年10月24日上午11時20許，在址設雲林縣
    土庫鎮○○路15號之御品園汽車旅館205 號房內，以張瑞欽
    屬通緝犯及持有子彈之現行犯予以逮捕，同時執行附帶搜索
    ，當場在張瑞欽所持用之皮包內扣得上述制式子彈6 顆（其
    中2 顆經送驗試射完畢，僅存彈殼），始悉上情。
二、認定犯罪事實所憑之證據及理由：
  (一)本案被告張瑞欽所犯之罪，係死刑、無期徒刑、最輕本刑為
    3 年以上有期徒刑以外之罪，其於準備程序進行中就前揭被
    訴事實為有罪之陳述，經受命法官告知簡式審判程序之旨，
    並聽取其與公訴人之意見後，本院裁定由法官一人獨任進行
    簡式審判程序，是本案之證據調查，依刑事訴訟法第273 條
    之2 規定，不受同法第159 條第1 項、第161 條之2 、第16
    1 條之3 、第163 條之1 及第164 條至第170 條規定之限制
    ，合先敘明。
  (二)上開犯罪事實，業據被告在偵查及本院審理中均坦承不諱，
    並有搜索扣押筆錄、扣押物品目錄表及現場照片7 張附卷足
    資佐證。而扣案之6 顆子彈經送內政部警政署刑事警察局鑑
    定之結果，認為：送鑑子彈4 顆，認均係口徑9mm 制式子彈
    ，採樣1 顆試射，可擊發，認具殺傷力；子彈2 顆，認均係
    口徑9mm 制式子彈，彈底均具撞擊痕跡，採樣1 顆試射，可
    擊發，認具殺傷力。此有該局100 年11月10日刑鑑字第1000
    147400號鑑定書1 份附卷可佐。本院於當庭勘驗6 顆扣案之
    制式子彈後，亦認為：其中2 顆子彈僅存彈殼，其餘4 顆子
    彈外觀結構完整，與經試射而擊發之子彈2 顆外觀相似（見
    本院勘驗筆錄）。綜上足認被告之自白與事實相符，本案事
    證明確，被告犯行洵堪認定，應依法論科。
三、論罪科刑之理由：
  (一)核被告所為，係犯槍砲彈藥刀械管制條例第12條第4 項之非
    法持有子彈罪。
  (二)按持有槍枝、子彈等違禁物，所侵害者為社會法益，如所持
    有客體之種類相同（如同為手槍，或同為子彈者），縱令同
    種類之客體有數個（如數支手槍、數顆子彈），仍為單純一
    罪，不發生想像競合犯之問題（最高法院82年度臺上字第53
    03號判決要旨參照）。是本件被告遭查獲持有之制式子彈雖
    有6 顆，然參照前揭判決意旨，仍應以一罪論。
  (三)被告有前述犯罪事實欄所記載之前科紀錄，此觀臺灣高等法
    院被告前案紀錄表可明，其於有期徒刑執行完畢後5 年內故
    意再犯本件有期徒刑以上之罪，為累犯，應依刑法第47條第
    1 項之規定加重其刑。
  (四)爰審酌被告除有犯罪事實欄所記載之槍砲前科外，其另因非
    法持有改造手槍案件，由本院以97年度訴字第211 號判處有
    期徒刑3 年4 月，併科罰金6 萬元，後由最高法院於98年4
    月30日，以98年度臺上字第2381號判決駁回張瑞欽之上訴確
    定（見臺灣高等法院被告前案紀錄表），被告在前兩案槍砲
    案件為警查獲後，未能徹底悔悟，不僅不到案接受執行，甚
    至在通緝期間內仍非法持有本案制式子彈，持有期間逾2 年
    之久，可見被告惡性重大，法治觀念薄弱，但本院念及被告
    犯後坦承犯行，犯後態度尚可，且其所持有之子彈數量不多
    ，也未同時持有槍枝，對社會治安危害程度較輕，暨其自承
    教育程度為國中畢業，智識程度不高等一切情狀，量處如主
    文所示之刑，並就罰金部分，諭知易服勞役之折算標準。
  (五)扣案之制式子彈6 顆，除其中2 顆經送驗試射擊發後僅存彈
    殼無庸沒收外，其餘4 顆制式子彈屬違禁物，均應依刑法第
    38條第1 項第1 款之規定沒收之。
四、應適用之法律：
  (一)刑事訴訟法第273 條之1 第1 項、第299 條第1 項前段。
  (二)槍砲彈藥刀械管制條例第12條第4 項。
  (三)刑法第11條前段、第47條第1 項、第42條第3 項、第38條第
    1 項第1 款。
本案經檢察官黃煥軒到庭執行職務。
中    華    民    國   100    年    12    月    30    日
                  刑事第五庭  法  官  王 紹 銘
以上正本證明與原本無異。
如不服本判決應於收受本判決後10日內向本院提出上訴書狀，並
應敘述具體理由。如未敘述上訴理由者，應於上訴期間屆滿後20
日內向本院補提理由書狀（均須按他造當事人之人數附繕本）「
切勿逕送上級法院」。
                              書記官  洪 秀 虹
中    華    民    國   100    年    12    月    30    日
附錄本案論罪科刑法條：
槍砲彈藥刀械管制條例第12條第4 項：
未經許可，持有、寄藏或意圖販賣而陳列子彈者，處5 年以下有
期徒刑，併科新臺幣300 萬元以下罰金。